臺灣高等法院花蓮分院刑事附帶民事訴訟判決
111年度原交附民字第1號
原      告  朱秀娟  
被      告  新英傑  

上列被告因本院111年度原上交易字第6號過失致重傷害案件，經
原告提起附帶民事訴訟，請求損害賠償，本院判決如下：
    主    文
被告應給付原告新臺幣參佰貳拾萬元，及自民國111年9月20日起
至清償日止，按週年利率百分之五計算之利息。
本判決於原告以新臺幣壹佰零陸萬陸仟元為被告供擔保後，得假
執行。 
    事實及理由
一、原告主張：原告於民國110年3月5日搭乘被告所駕駛車牌號
    碼000-000號機車發生車禍致原告身體受傷。刑事部分經本
    院111年度原交上易第6號審理在案，爰依民法第184條第1項
    前段、第2項、第191條之2、第193條第1項、第194條第1項
    前段規定，請求被告負損害賠償責任等語。並聲明：㈠被告
    應給付原告新臺幣（下同）320萬元，及自111年9月20日起
    至清償日止，按週年利率百分之5計算之利息。㈡願供擔保請
    准宣告假執行。 
二、被告則以：我同意原告請求的320萬元等語（見刑事本院卷
    第66頁、附民卷第29頁）。 
三、按刑事附帶民事之判決，應以刑事訴訟判決所認定之事實為
    據，刑事訴訟法第500條定有明文。查原告主張被告於110年
    3月5日下午3時30分許，駕駛車牌號碼000-000號普通重型機
    車附載原告，沿臺東縣臺東市知本路1段，由北往南方向行
    駛，行經臺東縣臺東市知本路1段與151巷交岔路口處時，本
    應注意行經閃光黃燈號誌之交岔路口，應減速接近，注意安
    全，小心通過，且應注意該處路段之速限為時速60公里，不
    得超速行駛，而依當時天候晴、日間自然光線、柏油路面、
    路面乾燥、無缺陷、無障礙物、視距良好，並無不能注意之
    情事，竟仍疏未注意，貿然超速通過。適涂勝雄駕駛車牌號
    碼000-0000號自用小貨車，沿臺東縣臺東市知本路1段由南
    往北方向行駛，行經上開交岔路口處，欲左轉進入151巷，
    亦疏未注意行經閃光黃燈交岔路口欲左轉時，應充分注意對
    向來車之行駛動態與安全距離，且亦未注意轉彎車應禮讓直
    行車先行，即貿然左轉，兩車遂發生碰撞，被告所駕駛之上
    開機車遂人車倒地，致附載之原告因而受有胸椎粉碎性骨折
    及完全脊髓損傷、雙側血胸及左側肩胛骨骨折等傷害，業經
    本院以111年度原交上易字第6號刑事判決認定在案，則原告
    主張被告有上開侵權行為之事實，堪以認定。
四、次按因故意或過失，不法侵害他人之權利者，負損害賠償責
    任。違反保護他人之法律，致生損害於他人者，負賠償責任
    。但能證明其行為無過失者，不在此限；汽車、機車或其他
    非依軌道行駛之動力車輛，在使用中加損害於他人者，駕駛
    人應賠償因此所生之損害。但於防止損害之發生，已盡相當
    之注意者，不在此限；不法侵害他人之身體或健康者，對於
    被害人因此喪失或減少勞動能力或增加生活上之需要時，應
    負損害賠償責任；不法侵害他人之身體、健康、名譽、自由
    、信用、隱私、貞操，或不法侵害其他人格法益而情節重大
    者，被害人雖非財產上之損害，亦得請求賠償相當之金額，
    民法第184條第1項前段、第2項、第191條之2、第193條第1
    項、第195條第1項前段分別定有明文。原告主張因本件車禍
    支出醫療費用1萬5,000元、需24小時專人看護，支出看護21
    8萬5,000元、遭受本件車禍造成精神上痛苦，請求100萬元
    ，合計320萬元，除據提出病症暨失能診斷證明書、佛教慈
    濟醫療財團法人花蓮慈濟醫院診斷證明書、中華民國身心障
    礙證明、醫療費用收據外，並為被告表示同意賠償而不爭執
    ，則原告基於侵權行為法律關係，請求被告賠償320萬元及
    法定遲延利息，為有理由，應予准許。又原告陳明願供擔保
    ，聲請宣告假執行，經核尚無不合，故酌定相當之擔保金額
    宣告之。末以，本件刑事附帶民事訴訟，依刑事訴訟法第50
    4條第2項規定，免納裁判費，且未有其餘訴訟費用，爰不為
    訴訟費用負擔之諭知，併予敘明。
據上論結，本件原告之訴為有理由，依刑事訴訟法第502條第2項
，判決如主文。
中　　華　　民　　國　　111 　年　　11　　月　　29　　日
                  刑事庭審判長法  官  張宏節
　　　　　　　　　　　　　　　法  官  林碧玲
　　　　　　　　　　　　　　　法  官  林恒祺
以上正本證明與原本無異。
如不服本判決，應於收受送達後20日內向本院提出上訴書狀，其
未敘述上訴之理由者並得於提起上訴後20日內向本院補提理由書
（均須按他造當事人之人數附繕本）「切勿逕送上級法院」。
中　　華　　民　　國　　111 　年　　11　　月　　29　　日
                              書記官  蔣若芸